ro-RO: Tipul piesei de schimb: Rulment; Placă de control; Consolă de afișare; Curea de transmisie; Pedală de picior; Kit hardware; Motor; Cablu de alimentare; Senzor; Roată; Altele
fr: Type de pièce de rechange: Roulement; Carte de contrôle; Console d’affichage; Courroie d’entraînement; Pédale; Kit de matériel; Moteur; Câble d’alimentation; Capteur; Roue; Autre
en: Replacement part type: Bearing; Control board; Display console; Drive belt; Foot pedal; Hardware kit; Motor; Power cable; Sensor; Wheel; Other
nl: Vervangingsonderdeel type: Lager; Bedieningspaneel; Displayconsole; Aandrijfriem; Voetpedaal; Hardwarekit; Motor; Stroomkabel; Sensor; Wiel; Overig
ko: 교체 부품 유형: 베어링; 제어 보드; 디스플레이 콘솔; 드라이브 벨트; 풋 페달; 하드웨어 키트; 모터; 전원 케이블; 센서; 휠; 기타
th: ประเภทอะไหล่ทดแทน: ตลับลูกปืน; แผงควบคุม; คอนโซลแสดงผล; สายพานขับ; แป้นเหยียบ; ชุดเครื่องมือฮาร์ดแวร์; มอเตอร์; สายไฟ; เซ็นเซอร์; ล้อ; อื่นๆ
ru: Тип сменной детали: Подшипник; Плата управления; Консоль дисплея; Приводной ремень; Ножная педаль; Комплект оборудования; Мотор; Кабель питания; Датчик; Колесо; Другое
bg-BG: Тип резервна част: Лагер; Контролна платка; Конзола на дисплея; Задвижващ ремък; Педал; Хардуерен комплект; Двигател; Захранващ кабел; Сензор; Колело; Други
da: Reservedelstype: Leje; Kontrolkort; Skærmkonsol; Drivrem; Fodpedal; Hardwaresæt; Motor; Strømkabel; Sensor; Hjul; Andet
sl-SI: Vrsta nadomestnega dela: Ležaj; Krmilna plošča; Zaslonska konzola; Pogonski jermen; Nožni pedal; Komplet strojne opreme; Motor; Napajalni kabel; Senzor; Kolo; Drugo
vi: Loại phụ tùng thay thế: Vòng bi; Bảng điều khiển; Bảng hiển thị; Dây curoa; Bàn đạp; Bộ trang thiết bị; Động cơ; Cáp nguồn; Cảm biến; Bánh xe; Khác
pt-BR: Reposição peça tipo: Rolamento; Placa de controle; Painel de exibição; Correia de transmissão; Pedal; Kit de equipamentos; Motor; Cabo de alimentação; Sensor; Roda; Outro
zh-CN: 替换部件类型: 轴承; 控制板; 显示控制台; 传动带; 脚踏板; 硬件套装; 电机; 电源线; 传感器; 车轮; 其他
nb: Type reservedel: Lager; Kontrollkort; Skjermkonsoll; Drivreim; Fotpedal; Maskinvaresett; Motor; Strømkabel; Sensor; Hjul; Annet
tr: Yedek parça türü: Rulman; Kontrol kartı; Ekran konsolu; Tahrik kayışı; Ayak pedalı; Donanım kiti; Motor; Güç kablosu; Sensör; Tekerlek; Diğer
es: Tipo de pieza de repuesto: Rodamiento; Placa de control; Consola de visualización; Correa de transmisión; Pedal; Kit de equipos; Motor; Cable de alimentación; Sensor; Rueda; Otro
hu: Cserealkatrész típusa: Csapágy; Vezérlőpanel; Kijelzőkonzol; Hajtószíj; Lábpedál; Rögzítőkészlet; Motor; Tápkábel; Érzékelő; Kerék; Egyéb
sk-SK: Typ náhradného dielu: Ložisko; Riadiaca doska; Zobrazovacia konzola; Hnací remeň; Nožný pedál; Súprava hardvéru; Motor; Napájací kábel; Snímač; Koleso; Iné
fi: Varaosan tyyppi: Laakeri; Ohjauslevy; Näyttökonsoli; Vetohihna; Jalkapoljin; Laitteistosarja; Moottori; Virtakaapeli; Anturi; Pyörä; Muu
it: Tipo di parte di ricambio: Cuscinetto; Scheda di controllo; Console display; Cinghia di trasmissione; Pedale; Kit hardware; Motore; Cavo di alimentazione; Sensore; Ruota; Altro
el: Τύπος ανταλλακτικού: Ρουλεμάν; Πλακέτα ελέγχου; Κονσόλα οθόνης; Ιμάντας κίνησης; Πεντάλ ποδιού; Κιτ υλικού εξοπλισμού; Μοτέρ; Καλώδιο τροφοδοσίας; Αισθητήρας; Τροχός; Άλλο
ja: 交換部品タイプ: ベアリング; コントロールボード; ディスプレイコンソール; ドライブベルト; フットペダル; ハードウェアキット; モーター; 電源ケーブル; センサー; ホイール; その他
pl: Typ części zamiennej: Łożysko; Płyta sterująca; Konsola wyświetlacza; Pasek napędowy; Pedał; Zestaw sprzętowy; Silnik; Kabel zasilający; Czujnik; Koło; Inne
sv: Typ av reservdel: Lager; Styrkort; Displaykonsol; Drivrem; Fotpedal; Maskinvarukit; Motor; Strömkabel; Sensor; Hjul; Annat
lt-LT: Pakaitinės dalies tipas: Guolis; Valdymo plokštė; Ekrano konsolė; Pavaros diržas; Kojinis pedalas; Aparatinės įrangos rinkinys; Variklis; Maitinimo laidas; Jutiklis; Ratas; Kita
hr-HR: Vrsta zamjenskog dijela: Ležaj; Upravljačka ploča; Prikazna konzola; Pogonski remen; Nožna papučica; Hardverski komplet; Motor; Kabel za napajanje; Senzor; Kotač; Ostalo
zh-TW: 替換零件類型: 軸承; 控制板; 顯示控制台; 傳動皮帶; 腳踏板; 硬體套件; 馬達; 電源線; 感測器; 輪子; 其他
de: Ersatzteiltyp: Lager; Steuerplatine; Display-Konsole; Antriebsriemen; Fußpedal; Hardware-Paket; Motor; Netzkabel; Sensor; Rad; Sonstiges
pt-PT: Tipo de peça de substituição: Rolamento; Placa de controlo; Consola do ecrã; Correia de transmissão; Pedal; Kit de peças; Motor; Cabo de alimentação; Sensor; Roda; Outra
cs: Typ náhradního dílu: Ložisko; Řídicí deska; Displej/konzole; Hnací řemen; Pedál; Sada spojovacího materiálu; Motor; Napájecí kabel; Senzor; Kolečko; Jiný